臺灣臺北地方法院民事判決
                                    108年度重訴字第981號
原      告  中華電信越南有限公司
            (CONG TY TNHH CHUNGHWA TELECOM VIET NAM)



法定代理人  楊文彰  
訴訟代理人  楊代華律師
            蔡佳君律師

被      告  張勝雄  

上列當事人間請求損害賠償事件，經本院於民國111年1月4日言
詞辯論終結，判決如下：
    主      文
原告之訴及其假執行之聲請均駁回。
訴訟費用由原告負擔。　
    事實及理由
訴狀送達後，原告不得將原訴變更或追加他訴，但擴張或減縮
  應受判決事項之聲明者，不在此限，民事訴訟法第255條第1項
  第3款定有明文。本件原告起訴時，聲明請求命被告給付原告
  新臺幣1000萬元及其利息，嗣於民國110年12月16日具狀變更
  聲明如後述原告主張部分(見卷五第55至58頁)，核屬擴張應受
  判決事項之聲明，尚非不許。
原告主張：原告是訴外人中華電信股份有限公司(下稱中華電信
  公司)出資美金(下同)500萬元，於100年5月4日依越南法律在
  越南設立者，被告於同年9月9日擔任原告之業務副總經理，10
  2年8月間升任董事兼總經理後，藉由被告或其親友設立之公司
  ，於崑洲奇倉案、崑洲QMI-G案、Mecpower案、大成案進行下
  列交易或假交易，牟取不法利益，致原告因錯誤給付價款或給
  付較高價款而受損害，原告得依公司法第23條第1項、第34條
  、民法第544條、第227條第2項規定請求被告負債務不履行損
  害賠償責任，亦得依民法第184條第1項規定請求被告負侵權行
  為損害賠償責任，賠償原告所受損害3,334,128元等情。聲明
  請求命被告給付原告3,334,128元，及其中1,320,645元自起訴
  狀繕本送達翌日起、其餘自追加起訴暨擴張聲明狀繕本送達翌
  日起，均至清償日止，按年利率5%計算之利息，原告願供擔保
  ，請准宣告假執行。
　㈠關於崑洲奇倉案：被告於103年8月20日代表原告與崑洲股份
    有限公司(下稱崑洲公司)簽訂生產線節能系統工程服務契約
    書，約定原告以分期總價2,330,064元在崑洲公司奇倉廠為
    崑洲公司建置生產線節能系統，再於同年月22日代表原告與
    Cosmic Talent Ltd.(下稱Cosmic公司)約定由Cosmic公司為
    原告建置該系統，並要求Cosmic公司負責人林銘鏞將承攬報
    酬由1,027,896元虛增30萬元，約定總價為1,327,896元，致
    原告額外支付30萬元而受損害，被告則將30萬元納為己有。
　㈡關於崑洲QMI-G案：被告於104年6月24日代表原告與Grand Tw
    ins International(Cambodia)Plc(下稱Grand Twins公司)
    簽訂生產線節能工程服務契約書，約定原告以分期總價288
    萬元在Grand Twins公司廠區建置生產線節能系統，同年6月
    29日代表原告與Tecway International Development Co.,L
    td.(下稱Tecway公司)約定由Tecway公司以總價1,986,240元
    為原告建置該系統，同年6月25日代表CSI INT'L TRADING L
    TD.(下稱CSI公司)與Tecway公司約定由CSI公司以總價1,750
    ,332元承攬此工程，同年6月30日代表CSI公司與Cosmic公司
    約定由Cosmic公司以總價1,519,724元承攬此工程，Cosmic
    公司於同年7月10日與聚恆科技股份有限公司(下稱聚恆公司
    )約定由聚恆公司以總價782,237元承攬此工程，此工程實際
    上由聚恆公司施作，原告若逕與聚恆公司簽約，僅須支付價
    款782,237元，卻因被告經由Tecway公司、CSI公司獲取利益
    ，致額外支付1,204,003元(1,986,240元-782,237元)而受損
    害。
　㈢關於Mecpower案：被告於105年8月18日代表原告向Chailease
     International Financial Services Co.,Ltd.(下稱CIFSC
    公司)借款100萬元，約定原告須分期償還1,196,000元，同
    年10月25日代表原告與Mecpower Corporation(下稱Mecpowe
    r公司)虛偽簽訂節能設備銷售合約，偽由原告以分期總價1,
    464,576元出售太陽能逆變器(SMA Inverter)予Mecpower公
    司，再偽造原告以分期總價1,196,000元向CIFSC公司購買此
    設備之同名合約、設備交接及驗收單，CIFSC公司於同年8月
    29日將100萬元匯入被告借用之Cosmic公司帳戶，原告卻因
    被告偽造原告與Mecpower公司、CIFSC公司之交易，致須償
    還CIFSC公司1,196,000元，且Mecpower公司僅給付原告686,
    520元，109年8月以後未再付款，原告因此受有509,480元(1
    ,196,000元-686,520元)之損害。
　㈣關於大成案：被告於105年9月25日代表原告與大成巴域經濟
    特區有限公司(下稱大成公司)簽訂大成經濟特區太陽光電發
    電系統合作契約書，約定由原告以分期總價2043萬元為大成
    公司建置電廠，同年12月22日代表原告與匯僑股份有限公司
    (下稱匯僑公司)約定由原告以總價775萬元為匯僑公司建置
    電廠，繼而代表原告與CIFSC公司、CSI公司、聚恆公司、JR
     HOLDING CORP.(下稱JR公司)簽訂附表所示契約，由聚恆公
    司以總價5,079,525元為原告建置電廠及採購設備、JR公司
    以總價2,227,500元為原告建置電廠圍牆、防盜鐵絲網並負
    責維護管理，實際上建置電廠、採購設備及維安等項目全部
    由聚恆公司以6,104,755元統包承作，至於原告以179萬元向
    CIFSC公司採購電廠所需設備部分，實際上是原告向CIFSC公
    司借款150萬元，原告須分期償還總額179萬元，被告再透過
    層層假交易，最終由聚恆公司以1,025,230元供應此設備，
    原告若逕向聚恆公司採購，僅須支付1,025,230元，實際上
    卻須償還CIFSC公司179萬元，致受有764,770元之損害，另
    原告雖以555,875元向CSI公司採購節能設備，惟此設備已在
    聚恆公司統包承作範圍，原告因無端支付555,875元而受損
    害，故原告於大成案所受損害合計1,320,645元(764,770元+
    555,875元)。
被告答辯如下，聲明請求駁回原告之訴及其假執行之聲請，如
  受不利判決，被告願供擔保，請准宣告免為假執行。
　㈠關於崑洲奇倉案：崑洲奇倉案之標的是太陽能發電系統及照
    明設備，其市場行情極為透明，廠商僅能爭取合理利潤，無
    決定價格能力，且崑洲公司與原告約定之價格，必然經過詢
    價、比價及多次評估，非得由他方決定或任意虛增30萬元；
    何況原告於此案獲利約77萬元，毛利率達49.28%，未受損害
    ；林銘鏞不熟悉此案詳情，其與張泰成間之電子郵件內容，
    以及偵查中之陳述，均屬其個人意見或推測之詞，無從證明
    原告之主張。
　㈡關於崑洲QMI-G案：Grand Twins公司要求自驗收完成日起8年
    間按月給付價款3萬元，原告因缺乏建置資金，由Tecway公
    司負責專案管理並墊付建置期所需資金近200萬元，且原告
    於此案獲利893,760元，毛利率達45%，未受損害；聚恆公司
    僅承攬太陽能發電及太陽能路燈工程，未包括鍋爐、蒸氣管
    道及其他照明節能工程；Tecway公司是為利於金流調度及風
    險控管，而要求CSI公司配合暫泊資金，原告對於下包商之
    商業考量無從置喙，亦未因此受損害。
　㈢關於Mecpower案：原告以分期付款買賣方式向CIFSC公司購買
    節能設備，再以分期付款買賣方式售予Mecpower公司，原告
    按時收受Mecpower公司應付帳款，並於105年間認列營收1,4
    54,576元及毛利268,576元，未受損害；被告未偽造原告與C
    IFSC公司間之合約，僅為配合越南稅局及CIFSC公司要求之
    格式，簽訂兩種格式不同之合約，又因換約而有多個內容略
    有差異之合約版本，合約不因此無效，原告亦不因此受損害
    。
　㈣關於大成案：原告於105年間帳上現金僅有30萬元，無法支付
    大成案前期工程款，需要CIFSC、CSI、JR等公司配合墊款，
    CIFSC公司撥款150萬元已轉付原告或用以採購設備；聚恆公
    司僅承攬部分工作，不包括諸多前期開發、週邊設施、行政
    作業等事項，CIFSC公司、CSI公司負責設備之運送、報關及
    驗收等作業；大成案之價款給付條件均符合原告利益及商業
    慣例，原告未受損害等語。
兩造不爭執事項：(見卷四第99至102頁)
  ㈠原告是中華電信公司出資500萬元，於100年5月4日依越南法
    律在越南設立之公司。(原證1)
  ㈡被告於100年9月9日受任為原告之業務副總經理，102年8月間
    升任為董事兼總經理。(原證2)
  ㈢關於崑洲奇倉案：
    ⒈被告於103年8月20日代表原告與崑洲公司簽訂生產線節能
      系統工程服務契約書，約定原告在崑洲公司奇倉廠為崑洲
      公司建置生產線節能系統。(原證15-1)
    ⒉被告於103年8月22日代表原告與Cosmic公司簽訂生產線節
      能系統工程服務合約書，約定Cosmic公司在崑洲公司奇倉
      廠為原告建置生產線節能系統。(原證15-2)
  ㈣關於崑洲QMI-G案：
    ⒈被告於104年6月24日代表原告與Grand Twins公司簽訂生產
      線節能工程服務契約書(QMI-G廠)，約定原告在Grand Twi
      ns公司廠區建置生產線節能系統。(原證16-1)
    ⒉被告於104年6月29日代表原告與Tecway公司簽訂生產線節
      能工程服務契約(QMI-G廠第一期)，約定Tecway公司在崑
      洲公司QMI-G廠為原告建置生產線節能系統。(原證16-2)
  ㈤關於Mecpower案：
    ⒈被告於105年10月25日代表原告與Mecpower公司簽訂節能設
      備銷售合約，銷售太陽能逆變器(SMA Inverter)予Mecpow
      er公司。(原證17-1)
    ⒉被告於105年10月31日代表原告與CIFSC公司簽訂節能設備
      購買合約，向CIFSC公司購買擬銷售予Mecpower公司之太
      陽能逆變器。(原證17-2)　　　
  ㈥關於大成案：
    ⒈被告於105年9月25日代表原告與大成公司簽訂大成經濟特
      區太陽光電發電系統合作契約書，約定大成公司提供土地
      ，由原告建置太陽光電發電系統及儲能設備(第1條)，提
      供大成公司所需電力(前言)，大成公司自商業運轉日起25
      年內每月支付原告68,100元(第7條)，原告應於分期付款
      期間維持系統之正常品質(第13條)，契約期限屆滿，大成
      公司於完成契約所有義務後取得系統所有權(第8條)。(原
      證4)
    ⒉被告於105年12月22日代表原告與匯僑公司簽訂太陽光電發
      電系統設備採購契約書(總價185萬元、300萬元)、太陽光
      電發電系統建置工程契約書(總價290萬元)，由匯僑公司
      出資，原告興建太陽光電發電系統。(原證5-1至5-3)
    ⒊被告於105年12月26日代表原告與CIFSC公司簽訂節能設備
      購買合約，總價179萬元。(原證6)
    ⒋被告於106年1月6日代表原告與CSI公司簽訂節能設備購買
      合約，總價555,875元。(原證7)
    ⒌被告代表原告與聚恆公司於106年3月6日簽訂節能設備購買
      合約(總價240萬元)，同年月8日簽訂太陽光電發電系統設
      備採購契約書(總價949,125元)、太陽光電發電系統建置
      工程契約書(總價150萬元)，106年3月26日簽訂關於追加
      工程項目之附件02契約，由聚恆公司興建上開發電系統。
      (原證8-1、8-2、8-3、8-4)
    ⒍被告於106年3月27日代表原告與匯僑公司簽訂大成經濟特
      區太陽光電發電系統租賃契約書。(原證5-4)
    ⒎被告於106年3月31日代表原告與JR公司簽訂大成經濟特區
      太陽光電發電系統服務契約。(原證9)
  ㈦中華電信公司於106年3月7日指派被告擔任該公司泰國子公司
    董事、楊文彰擔任原告董事(原證3)。原告董事會於106年5
    月1日決議通過委任楊文彰擔任原告之總經理。
  ㈧原證1至51，答辯三狀被證1至30、109年6月2日陳述意見狀被
    證31至33、準備書狀一被證34、35，形式上均真正。
本院之判斷：
　原告主張：被告擔任原告之董事兼總經理期間，藉由被告或其
  親友設立之公司，於崑洲奇倉案、崑洲QMI-G案、Mecpower案
  、大成案牟取不法利益，致原告受有3,334,128元之損害，原
  告得依公司法第23條第1項、第34條、民法第544條、第227條
  第2項、第184條第1項規定請求被告如數賠償等語，被告否認
  之，爰就兩造爭執要點分述如次。
　㈠關於崑洲奇倉案：
　　原告主張：被告於103年8月20日代表原告與崑洲公司約定由
    原告以分期總價2,330,064元為崑洲公司建置生產線節能系
    統，同年月22日再代表原告與Cosmic公司約定由Cosmic公司
    為原告建置該系統，並要求Cosmic公司負責人林銘鏞將承攬
    報酬由1,027,896元虛增30萬元而約定總價為1,327,896元，
    致原告額外支付30萬元而受損害等語，並以被告於103年8月
    21日寄給Cosmic公司股東張泰成之電子郵件、林銘鏞寄給張
    泰成之電子郵件及林銘鏞於偵查中之陳述為證(見卷五第85
    至87、125至162頁之原證15-4、60至62)，被告否認之，並
    辯稱：原告於崑洲奇倉案獲利約77萬元，毛利率達49.28%，
    未受損害等語。經查：
　　⒈被告於上開電子郵件固稱「分包給Cosmic Talent公司的建
      置工程款是USD927,896，明細如下…完工驗收後，另有每
      月維護款USD3,236，共支付6年72個月。以上如果有問題
      ，請儘速告訴我。合約總價USD1,327,896，上述工程款US
      D927,896(其中有LED燈管的差額USD36,864)，LED安裝費U
      SD18,432(你說可另外申請)，結餘USD1,327,896-USD927,
      896-USD18,432=USD381,568」等語(見卷五第87頁)，然未
      表示合約總價1,327,896元是由1,027,896元虛增30萬元而
      來，且林銘鏞知悉上開電子郵件後，曾回復張泰成表示「
      所以張總的意思是公司設備費用只能賺LED燈管的差額USD
      36,864，他個人可賺USD381,568!!!(若無其他費用產生)
      ，這樣合理嗎？一個公司的利潤不及他個人的十分之一，
      你生意做越多，你就越累，公司也無法賺錢，他個人卻是
      荷包滿滿…以後若產品有問題而產生賠償時，他錢已領走
      ，一點責任也沒有，而我卻要負擔後續6年保固的風險…」
      等語(見卷五第87頁)，似抱怨被告所列建置工程款927,89
      6元，Cosmic公司僅能就設備費用獲得36,864元，不僅無
      法賺錢，又須負6年保固責任等情，自難據以認為Cosmic
      公司為原告建置生產線節能系統之合理報酬為927,896元
      或原告主張之1,027,896元，從而難認被告於上開電子郵
      件所載合約總價1,327,896元，是要求Cosmic公司將承攬
      報酬由1,027,896元虛增30萬元。
　　⒉再者，林銘鏞於107年7月24日偵查中固肯定被告於崑洲奇
      倉案浮報30萬元，致原告多付30萬元建置成本，然另稱：
      被告說381,568元中只有8萬元是Cosmic公司的，其餘30萬
      元要給付其他公司，先灌水在此案，我不知道30萬元最後
      去處，但確定Cosmic公司此案資金困難，無法給付被告30
      萬元，故被告於下一案少付30萬元等語(見卷五第131至13
      2頁之原證60調查筆錄)，則在肯定原告於此案多付30萬元
      報酬給Cosmic公司之情況下，又稱Cosmic公司此案資金困
      難而無法給付被告30萬元，已有矛盾，且翌日於偵查中所
      稱：本來報價就有提高，若崑洲電廠第1期總總額約130萬
      元，Cosmic公司依其與被告間之遊戲規則可分得約20至30
      萬元，但最後被告僅願給付Cosmic公司8萬元，第2期本來
      預計給付Cosmic公司之總額被扣除30萬元給下包CSI公司
      ，第2期才知道灌水對象是CSI公司等語(見卷五第161至16
      2頁之原證62訊問筆錄)，似乎表示：報價提高後之報酬總
      額，應依Cosmic公司與被告間之遊戲規則，分給Cosmic公
      司20至30萬元等情，卻於同年9月13日偵查中另稱：被告
      表示有一些其他案子的公關費用要付，所以先多報30萬元
      掛在Cosmic公司的總金額訂單裡，但後來合作G廠案時，C
      osmic公司與CSI公司簽約，被告表示上次多報的30萬元要
      扣除，故CSI公司於G廠案少付30萬元等語(見卷五第144頁
      之原證61)，可見林銘鏞對於所稱被告浮報30萬元之給付
      對象及其用途，前後所述情節亦不一致，尚難據以為不利
      於被告之認定。
　　⒊何況，審酌原告應為崑洲公司建置之生產線節能系統，實
      際上由Cosmic公司建置，而原告可取得崑洲公司分期給付
      之報酬合計2,330,064元，卻僅須給付Cosmic公司報酬1,3
      27,896元等情，可見被告辯稱：原告於崑洲奇倉案獲利約
      77萬元，毛利率達49.28%等語，並非無據，難認原告受有
      損害。
　　⒋綜上，原告以被告要求Cosmic公司負責人林銘鏞將承攬報
      酬由1,027,896元虛增30萬元，致原告額外支付30萬元而
      受損害為由，請求被告賠償30萬元，為無理由。
　㈡關於崑洲QMI-G案：
　　原告主張：被告於104年6月24日代表原告與Grand Twins公
    司約定由原告以分期總價288萬元建置生產線節能系統，同
    年6月29日代表原告與Tecway公司約定由Tecway公司以總價1
    ,986,240元為原告建置該系統，同年6月25日代表CSI公司與
    Tecway公司約定由CSI公司以總價1,750,332元承攬此工程，
    同年6月30日代表CSI公司與Cosmic公司約定由Cosmic公司以
    總價1,519,724元承攬此工程，Cosmic公司於同年7月10日與
    聚恆公司約定由聚恆公司以總價782,237元承攬此工程，此
    工程實際上由聚恆公司施作，原告若逕與聚恆公司簽約，僅
    須支付價款782,237元，卻因被告經由Tecway公司、CSI公司
    牟取利益，致額外支付1,204,003元而受損害等語，被告否
    認之，並辯稱：原告於此案獲利893,760元，毛利率達45%，
    未受損害等語。經查：
　　⒈被告辯稱：Grand Twins公司要求自驗收完成日起8年間按
      月給付價款3萬元，原告因缺乏建置資金，由Tecway公司
      負責專案管理並墊付建置期所需資金近200萬元等語，核
      與原告於104年6月24日與Grand Twins公司所訂生產線節
      能工程服務契約書第4條約定相符(見卷一原證16-1)，原
      告亦未爭執當時缺乏建置資金，另被告辯稱：聚恆公司僅
      承攬太陽能發電及太陽能路燈工程，未包括鍋爐、蒸氣管
      道及其他照明節能工程等語，核與Tecway公司與CSI公司
      、CSI公司與Cosmic公司、Cosmic公司與聚恆公司之契約
      附件所載應交付項目相符(見卷五原證16-8至16-10)，再
      參酌Cosmic公司負責人林銘鏞於107年9月13日偵查中陳稱
      ：Cosmic公司與聚恆公司約定由聚恆公司建置崑洲G廠，C
      osmic公司負責一些安裝工作等語(見卷五第141頁之原證6
      1)，可見崑洲QMI-G案非僅由聚恆公司施作。除此之外，
      原告並未舉證證明Tecway公司、CSI公司、Cosmic公司對
      於崑洲QMI-G案無任何貢獻，則聚恆公司得以782,237元承
      攬此案工程，難認非Tecway公司、CSI公司、Cosmic公司
      於此案同有貢獻所致，故原告以聚恆公司之承攬價格為基
      準，主張其因額外支付1,204,003元而受有損害等語，不
      足採信。
　　⒉何況，審酌原告應為Grand Twins公司建置生產線節能系統
      ，實際上未自行建置，即可取得Grand Twins公司分期給
      付報酬總額288萬元，卻僅須給付Tecway公司1,986,240元
      等情，可見被告辯稱：原告於崑洲QMI-G案獲利893,760元
      ，毛利率達45%，未受損害等語，並非無據。除此之外，
      原告並未舉證證明其自行建置此案所需成本及可得合理利
      潤為何，其主張若逕與聚恆公司簽約，僅須支付價款782,
      237元等語，即乏依據。
　　⒊綜上，原告以其若逕與聚恆公司簽約，僅須支付價款782,2
      37元，卻因被告經由Tecway公司、CSI公司牟取利益，致
      額外支付1,204,003元而受損害為由，請求被告如數賠償
      ，為無理由。
　㈢關於Mecpower案：
　　原告主張：被告於105年8月18日代表原告向CIFSC公司借款1
    00萬元，約定原告須分期償還1,196,000元，同年10月25日
    代表原告與Mecpower公司虛偽約定Mecpower公司以分期總價
    1,464,576元向原告購買太陽能逆變器，再偽造原告以分期
    總價1,196,000元向CIFSC公司購買此設備之合約、設備交接
    及驗收單，CIFSC公司將100萬元匯入被告借用之Cosmic公司
    帳戶，原告卻因被告偽造原告與Mecpower公司、CIFSC公司
    之交易，致須償還CIFSC公司1,196,000元，且Mecpower公司
    僅給付原告686,520元，109年8月以後未再付款，原告因此
    受有509,480元(1,196,000元-686,520元)之損害等語，被告
    否認之。經查：
　　⒈依Mecpower公司負責人謝瑞隆於107年7月30日偵查中陳稱
      ：Mecpower公司與原告間之合約是純粹貿易，因被告希望
      為原告創造業績，問我能否幫他賣逆變器，於是我向被告
      買，再為被告找買家，經輾轉介紹，買方希望在臺灣交貨
      ，Mecpower公司乃於105年10月25日與原告簽訂合約，以
      分期總價1,464,576元向原告購買逆變器，每季給付原告4
      5,768元等語(見卷五第190至191頁之原證65調查筆錄)，
      以及原告與Mecpower公司所訂節能設備銷售合約第1條約
      定交貨地點在「臺灣高雄」(見卷一原證17-1)，並自承Me
      cpower公司於109年8月以前給付原告686,520元等情，難
      認Mecpower公司以分期總價1,464,576元向原告購買太陽
      能逆變器是虛偽交易。
　　⒉再依CIFSC公司高級專員鄒永婷於107年9月20日偵查中陳稱
      ：CIFSC公司之客戶將其所需貨品告知CIFSC公司後，由CI
      FSC公司代付貨款給供應商，再分期償還CIFSC公司，原告
      是CIFSC公司之客戶，105年6、7月間第1次使用額度100萬
      元等語(見卷五第246至247頁之原證71調查筆錄)，以及CI
      FSC公司總經理鄭以宸(104年1月至105年11月間擔任資深
      協理)於107年9月21日偵查中陳稱：CIFSC公司提供客戶資
      金分期服務，客戶自行尋得供應商後，CIFSC公司若認為
      可以承作，即提供資金，並依客戶所提資料，分別製作CI
      FSC公司與供應商、客戶之合約等語(見卷五第254至255頁
      之原證72調查筆錄)，難認原告以分期總價1,196,000元向
      CIFSC公司購買設備之合約或設備交接及驗收單是由被告
      偽造。
　　⒊從而，原告主張：其因被告偽造原告與Mecpower公司、CIF
      SC公司之交易致受損害等語，不足採信；至於原告主張Me
      cpower公司事後僅給付原告686,520元，致原告受損害等
      語，縱然屬實，亦僅得由Mecpower公司負債務不履行責任
      ，難認可歸責於被告。從而，原告以其因被告偽造原告與
      Mecpower公司、CIFSC公司之交易，致須償還CIFSC公司1,
      196,000元，而Mecpower公司僅給付原告686,520元為由，
      請求被告賠償差額686,520元，為無理由。
　㈣關於大成案：
　　原告主張：被告於105年9月25日代表原告與大成公司簽訂太
    陽光電發電系統合作契約，約定由原告以分期總價2043萬元
    為大成公司建置電廠，同年12月22日代表原告與匯僑公司約
    定由原告以總價775萬元為匯僑公司建置電廠，繼而代表原
    告與CIFSC公司、CSI公司、聚恆公司、JR公司簽訂附表所示
    契約，由聚恆公司以5,079,525元為原告建置電廠及採購設
    備、JR公司以2,227,500元為原告建置電廠圍牆、防盜鐵絲
    網並負責維護管理，實際上建置電廠、採購設備及維安等項
    目全部由聚恆公司以6,104,755元統包承作，至於原告以179
    萬元向CIFSC公司採購電廠所需設備，實際上是向CIFSC公司
    借款150萬元而須分期償還179萬元，被告再透過層層假交易
    由聚恆公司以1,025,230元供應此設備，原告若逕向聚恆公
    司採購，僅須支付1,025,230元，實際上卻須償還CIFSC公司
    179萬元，致受有764,770元之損害，另原告雖以555,875元
    向CSI公司採購節能設備，惟此設備已在聚恆公司統包承作
    範圍，原告因無端支付555,875元而受損害等語，被告否認
    之。經查：
　　⒈關於原告以179萬元向CIFSC公司採購節能設備部分
　　　原告雖主張：其以179萬元向CIFSC公司採購設備，實際上
      是原告向CIFSC公司借款150萬元而須分期償還179萬元，
      被告再透過層層假交易由聚恆公司以1,025,230元供應此
      設備等語，惟被告辯稱：原告於105年間帳上現金僅有30
      萬元，無法支付大成案前期工程款，需要CIFSC公司配合
      墊款等語，原告既未爭執其於105年間無法支付大成案前
      期工程所需資金，且參酌原告以分期總價179萬元向CIFSC
      公司購買節能設備，依約僅須每3個月給付89,500元，共
      給付20次等情(見卷一原證6)，可見當時原告採購設備確
      實需要透過CIFSC公司進行資金規劃，再參酌CIFSC公司高
      級專員鄒永婷、總經理鄭以宸於偵查中之陳述(見前述㈢關
      於Mecpower案之⒉)，難認原告以179萬元向CIFSC公司採購
      設備有何不實。何況，原告以附表編號3至6契約向聚恆公
      司採購之設備及勞務(見卷一原證8-1至8-3、卷四原證8-4
      )，難認包含原告以附表編號1契約向CIFSC公司採購之設
      備(見卷一原證6)，且原告對於所稱假交易，雖以中華電
      信公司臺灣北區電信分公司新竹營運處於105、106年間與
      聚恆公司所訂專案採購契約書兩份(分別記載該營運處以5
      41,230元、484,000元向聚恆公司採購電子商務平台軟體
      、直交流逆變器，見卷五原證74、75)及聚恆公司員工、
      負責人於偵查中之陳述(見卷五原證68至70、73、76筆錄)
      為證，惟上開專案採購契約書所載買受人難認與被告有關
      ，所載標的亦難認是原告向CIFSC公司採購之設備，而聚
      恆公司員工及負責人於偵查中之陳述，則經被告否認，又
      未據原告舉證證明如何與事實相符，均難據以為不利於被
      告之認定。從而，原告以其向CIFSC公司採購之設備，實
      際上是被告透過層層假交易由聚恆公司以1,025,230元供
      應，原告若逕向聚恆公司採購，僅須支付1,025,230元，
      卻須給付CIFSC公司179萬元，致受有764,770元之損害為
      由，請求被告賠償764,770元，為無理由。
　　⒉關於原告以555,875元向CSI公司採購節能設備部分
　　　原告主張：原告以555,875元向CSI公司採購之節能設備，
      是在聚恆公司統包承作範圍等語，被告否認之。審酌原告
      以555,875元向CSI公司採購之節能設備是inverter(逆變
      器，見卷一原證7)，而原告與聚恆公司訂立附表編號3至6
      契約所採購之設備(見卷一原證8-1至8-3、卷四原證8-4)
      並無inverter(逆變器)，僅於106年3月8日太陽光電發電
      系統建置工程契約附表二即原告另案採購後由聚恆公司施
      工之設備及材料清單中有「Satcon Inverter」之記載(見
      卷一原證8-3)，故原告之主張並無依據，不足採信。從而
      ，原告以其無端給付CSI公司555,875元而受損害為由，請
      求被告如數賠償，為無理由。
綜上所述，原告依公司法第23條第1項、第34條、民法第544條
  、第227條第2項、第184條第1項規定，請求命被告給付原告3,
  334,128元，及其中1,320,645元自起訴狀繕本送達翌日起、其
  餘自追加起訴暨擴張聲明狀繕本送達翌日起，均至清償日止，
  按年利率5%計算之利息，為無理由，應予駁回，其假執行之聲
  請應併予駁回。
本件事證已臻明確，兩造其餘攻擊防禦方法及所提證據，核與
  本件判決結果不生影響，爰不另一一論述，併予敘明。
據上論結，本件原告之訴為無理由。依民事訴訟法第78條，判
  決如主文。
中　　華　　民　　國　　111 　年　　2 　　月　　18　　日
                  民事第九庭  法  官  林玲玉
以上正本係照原本作成。
如對本判決上訴，須於判決送達後20日內向本院提出上訴狀。如
委任律師提起上訴者，應一併繳納上訴審裁判費。　　　　　　
中　　華　　民　　國　　111 　年　　2 　　月　　18　　日
                              書記官  張婕妤
附表(幣別：美金)     編號 簽約日期 原告簽約對象 契約名稱及編號 契約總價 1 105年12月16日 CIFSC公司 節能設備購買合約 (HCMC-0000-0000) 179萬元 2 106年1月6日 CSI公司 節能設備購買合約 (HCMC-0000-0000) 555,875元 3 106年3月6日 聚恆公司 節能設備購買合約 (HCMC-0000-0000) 240萬元 4 106年3月8日 聚恆公司 太陽光電發電系統設備採購契約 (HCMC-0000-0000) 949,125元 5 106年3月8日 聚恆公司 太陽光電發電系統建置工程契約 (HCMC-0000-0000) 150萬元 6 106年3月26日 聚恆公司 附件02關於追加工程項目 (HCMC-0000-0000-00) 230,400元 7 106年3月31日 JR公司 太陽光電發電系統服務契約 2,227,500元